【裁判字號】    99,交易,311
【裁判日期】    991026
【裁判案由】    過失致死
【裁判全文】
臺灣臺南地方法院刑事判決             99年度交易字第311號
公  訴  人  臺灣臺南地方法院檢察署檢察官
被      告  乙○○
上列被告因過失致死案件，經檢察官提起公訴（99年度偵字第71
35號），被告就被訴事實為有罪之陳述，本院裁定進行簡式審判
程序，判決如下：
    主  文
乙○○因過失致人於死，處有期徒刑陸月，如易科罰金，以新臺
幣壹仟元折算壹日，緩刑貳年。
    事  實
一、乙○○未考領駕駛執照，於民國99年1月17日20時20分許，
    駕駛車牌號碼265-DXA號重型機車，沿臺南縣佳里鎮○○路
    由南往北行至延平路與忠孝路口前，適遇紅燈，乙○○欲至
    位於道路對向之加油站加油，其本應注意車前狀況及該路段
    畫有雙黃線禁止穿越迴轉，而依當時天候晴，夜間有照明，
    柏油路面乾燥無缺陷，無障礙物，視距良好等情，並無不能
    注意之情事，竟疏未注意而貿然由東向西穿越道路，適有蘇
    建昌駕駛之車號668-BDC號重型機車沿延平路由北向南駛至
    ，見狀閃剎不及，兩車即在蘇建昌行駛之車道內發生碰撞，
    致蘇建昌倒地並受有頭、背部鈍挫傷、顱內出血等傷害，蘇
    建昌經送醫急救後，仍於同年2月7日13時45分許因傷重不治
    死亡。乙○○於肇事後，在未有偵查犯罪職務之機關或公務
    員發覺其為犯罪人前，即向處理本件道路交通事故，尚不知
    肇事者為何人之臺南縣警察局佳里分局警員供承其為肇事人
    ，自首並接受裁判。
二、案經臺灣臺南地方法院檢察署檢察官據報相驗後簽分偵查起
    訴。
    理  由
一、本件係經被告乙○○就被訴之犯罪事實為有罪之表示，而經
    本院裁定以簡式審判程序加以審理，依刑事訴訟法第273條
    之2、第159條第2項之規定，不適用傳聞法則有關限制證據
    能力之相關規定，合先敘明。
二、上開犯罪事實，業據被告於本院審理時坦承不諱，核與被害
    人之母丙○○於警偵訊中指訴情節相符，復有臺南縣警察局
    佳里分局道路交通事故現場圖1紙、道路交通事故調查報告
    表(一)、(二)各1份、道路交通事故現場蒐證照片24幀、證號查
    詢機車駕駛人資料附卷可稽（見相驗卷第21-26頁、第33-44
    頁）。又被害人蘇建昌因本件車禍受有頭、背部鈍挫傷、顱
    內出血等傷害而不治死亡，亦據臺灣臺南地方法院檢察署檢
    察官督同法醫師相驗屬實，有相驗筆錄、相驗屍體證明書、
    檢驗報告書及法醫參考病歷摘要各1份及相驗照片附卷可憑
    （見相驗卷第19、46-75頁）。按汽車行駛時，駕駛人應注
    意車前狀況及兩車併行之間隔，並隨時採取必要之安全措施
    ；汽車駕駛人迴車時，在設有禁止迴車標誌或劃有分向限制
    線、禁止超車線或禁止變換車道線之路段不得迴車，道路交
    通安全規則第94條第3項、第106條第2款定有明文，而依同
    規則第2條第1項第1款之定義，該規則所指之汽車包括機器
    腳踏車。被告駕車行經上開路段，依當時情況並無不能注意
    之情事，卻疏未注意車前狀況，以便隨時採取必要安全措施
    及未注意不得在雙黃線迴車，致撞擊蘇建昌騎乘之機車，蘇
    建昌並因此死亡，被告之駕駛行為自有過失，且其過失行為
    與被害人蘇建昌之死亡間有相當因果關係。是以，本件事證
    明確，被告之犯行堪以認定，應予依法論科。
三、核被告所為，係犯刑法第276條第1項之過失致死罪。被告無
    駕駛執照駕車，因而致人死亡，應依道路交通管理處罰條例
    第86條第1項規定加重其刑。又被告肇事後，在未有偵查犯
    罪職務之機關或公務員發覺其為犯罪人前，即向處理本件道
    路交通事故，尚不知肇事者為何人之臺南縣警察局佳里分局
    警員供承其肇事犯罪，自首並接受裁判等情，有被告警詢筆
    錄及臺南縣警察局佳里分局道路交通事故肇事人自首情形紀
    錄表1紙在卷（詳前揭相驗卷第8頁、第25頁）足憑，爰依刑
    法第62條前段之規定減輕其刑，其刑同時有加重及減輕事由
    ，應依法先加重後減輕之。爰審酌被告之素行良好，有臺灣
    高等法院被告前案紀錄表在卷可稽，生活狀況、智識程度（
    高中），被告過失情節與程度，且被告業已與被害人蘇建昌
    之家屬達成和解賠償其之損害，有臺南縣七股鄉調解委員會
    99年民調字第55號調解書1份存卷可按（見相驗卷第82頁）
    ，暨被告犯罪後坦承犯行，態度尚佳等一切情狀，量處如主
    文所示之刑，並諭知易科罰金之折算標準。末查，被告前未
    曾因故意犯罪受有期徒刑以上刑之宣告，有臺灣臺南地方法
    院檢察署刑案資料查註紀錄表及臺灣高等法院被告前案紀錄
    表各1份在卷可憑，其年紀尚輕，因一時失慮致犯本罪，且
    已與被害人家屬達成和解賠償損害，信被告經此科刑之教訓
    ，已足資警惕，應無再犯之虞，本院因認被告所受宣告之刑
    ，以暫不執行為適當，併予宣告緩刑2年，以啟自新。
據上論斷，應依刑事訴訟法第273條之1第1項、第299條第1項前
段，刑法第276條第1項、第62條前段、第41條第1項前段、第74
條第1項第1款，道路交通管理處罰條例第86條第1項，刑法施行
法第1條之1，判決如主文。
本案經檢察官甲○○到庭執行職務。
中    華    民    國    99    年    10    月    26    日
                        交通法庭  法  官  黃聖涵
以上正本證明與原本無異。
如不服本判決應於收受本判決後10日內向本院提出上訴書狀，並
應敘述具體理由。如未敘述上訴理由者，應於上訴期間屆滿後20
日內向本院補提理由書狀（均須按他造當事人之人數附繕本）「
切勿逕送上級法院」。
                                  書記官  吳揆滿
中    華    民    國    99    年    10    月    26    日
附錄本案論罪科刑法條全文：
中華民國刑法第276條第1項：
因過失致人於死者，處二年以下有期徒刑、拘役或二千元以下罰
金。

司法院資訊處製作；財團法人民間司法改革基金會備份。
